【裁判字號】    90,訴,283
【裁判日期】    900810
【裁判案由】    違反毒品危害防制條例
【裁判全文】
臺灣雲林地方法院刑事判決
    公  訴  人  臺灣雲林地方法院檢察署檢察官
    被      告  甲○○
右列被告因違反毒品危害防制條例案件，經檢察官提起公訴（九十年度毒偵緝字第四
一號、九十年度毒偵字第二一四號），本院判決如左：
    主  文
甲○○連續施用第壹級毒品，處有期徒刑捌月；扣案之第壹級毒品海洛因貳小包（驗
餘合計淨重零點零捌公克，包裝重零點肆肆公克）沒收銷燬之。又連續施用第貳級毒
品，處有期徒刑陸月；扣案之第貳級毒品安非他命壹小包（驗餘淨重零點零貳貳陸公
克）沒收銷燬之；塑膠吸管壹支、燈泡壹只及小酒精燈壹只均沒收。應執行有期徒刑
壹年；扣案之第壹級毒品海洛因貳小包（驗餘合計淨重零點零捌公克，包裝重零點肆
肆公克）、第貳級毒品安非他命壹小包（驗餘淨重零點零貳貳陸公克）均沒收銷燬之
；塑膠吸管壹支、燈泡壹只及小酒精燈壹只均沒收。
    事  實
一、甲○○前因施用第一、二級毒品案件，經依臺灣雲林地方法院（下稱本院）以八
    十九年度毒聲字第一四一八號裁定送觀察、勒戒後，認無繼續施用毒品之傾向，
    而經臺灣雲林地方法院檢察署檢察官於民國八十九年十一月二十二日，以八十九
    年度毒偵字第一七四○號不起訴處分確定在案。詎甲○○竟不知悔改，於五年內
    復基於施用第一級毒品及第二級毒品之概括犯意，自八十九年十二月九日下午三
    時許起，至九十年一月二十六日止，連續在雲林縣崙背鄉鎮○○村○鄰三三
    號住處，以將第一級毒品海洛因摻入香煙內點燃吸食之方式，施用第一級毒品海
    洛因，約二天施用一次；另自八十九年十二月七日下午某時許起，至九十年四月
    七日止，連續在前揭住處，以將第二級毒品安非他命置於玻璃球內，再以火燒烤
    產生煙霧之方式，施用第二級毒品安非他命，約一天施用一次。其先於八十九年
    十二月九日下午五時三十分許，在其前揭住處前為警查獲，並扣得第一級毒品海
    洛因二小包（驗餘合計淨重○．○八公克，包裝重○．四四公克）；又於九十年
    一月二十六日晚上九時三十五分許，在雲林縣崙背鄉羅厝村真愛買超市前為警查
    獲，並扣得第二級毒品安非他命一小包（驗餘淨重○．○二二六公克）及塑膠吸
    管一支、燈泡一只及小酒精燈一只。復於九十年四月九日下午二時三十分許，至
    雲林縣警察局虎尾分局馬光派出所投案，經依本院九十年度毒聲字第一五○號裁
    定送觀察、勒戒後，認有繼續施用毒品傾向，復經依本院九十年度毒聲字第五四
    六號裁定令入戒治處所施以強制戒治一年。
二、案經雲林縣警察局虎尾分局及西螺分局報請臺灣雲林地方法院檢察署檢察官偵查
    起訴
    理  由
一、右揭事實，業據被告甲○○於本院審理時坦白承認，復有白色粉末二小包、顆粒
    一小包、塑膠吸管一支、燈泡一只及小酒精燈一只等物扣案可資佐證，而白色粉
    末二小包經送請法務部調查局鑑定結果，確認白色粉末二包均含有海洛因成分（
    合計淨重○．○八公克，包裝重○．四四公克），另顆粒一小包經送請憲兵司令
    部刑事鑑識中心鑑驗結果，亦確認「顆粒中含有甲基安非他命成份（毛重○．三
    一四一克，淨重○．○五八八克，餘○．○二二六克）」，分別有法務部調查局
    九十年一月二日，編號（電腦條碼）：000000000號鑑定通知書，及憲
    兵司令部刑事鑑識中心九十年七月三日（９０）綱得字第○八七二四號鑑驗通知
    書各一紙附卷可憑；且被告於八十九年十二月九日及九十年一月二十六日，二度
    為警查獲所採集之尿液，經分別送雲林縣衛生局檢驗結果，均呈嗎啡及甲基安非
    他命陽性反應（按施用第一級毒品海洛因者，其以嗎啡代謝排出於尿液中），分
    別有雲林縣警察局虎尾分局、西螺分局查獲煙毒、麻管嫌犯尿液送檢真實姓名對
    照表各一紙及雲林縣衛生局煙毒尿液檢驗成績書二紙在卷可稽，足徵被告之自白
    與事實相符，堪為信取。又被告前因施用第一、二級毒品案件，經本院裁定送觀
    察、勒戒後，認無繼續施用毒品傾向，業經臺灣雲林地方法院檢察署檢察官於八
    十九年十一月二十二日為不起訴處分確定，有該署八十九年度毒偵字第一七四○
    號不起訴處分書一份、臺灣雲林地方法院檢察署刑案資料查註紀錄表在卷可按，
    被告於不起訴處分後五年內再犯本件毒品危害防制條例第十條之施用毒品罪，經
    依本院以九十年度毒聲字第一五○號裁定送觀察、勒戒後，認定有繼續施用毒品
    之傾向，亦有臺灣雲林看守所附設勒戒處所九十年五月二日雲所境總字第○五九
    七號函送之有繼續施用毒品傾向評估標準紀錄表、證明書各一份附卷可參，從而
    ，被告二犯施用毒品，並有繼續施用毒品傾向，事證明確，被告犯行洵堪認定。
二、查海洛因、安非他命分別係毒品危害防制條例第二條第二項第一款、第二款所規
    定之第一級毒品及第二級毒品，不得非法持有、施用。核被告所為，係犯毒品危
    害防制條例第十條第一項之施用第一級毒品罪及同條第二項之施用第二級毒品罪
    。而被告持有毒品進而施用，則其持有之低度行為為施用之高度行為所吸收，均
    不另論罪。再被告先後多次施用第一級毒品及第二級毒品行為，各該時間密接，
    犯罪構成要件相同，顯係基於概括犯意反覆為之，應分別依連續犯之規定，論以
    一罪，並依法加重其刑。被告所犯上開二罪間，犯意各別，行為互殊，犯罪構成
    要件不同，應分論併罰。公訴人雖僅就被告自八十九年十二月七日起，至九十年
    一月二十六日止，施用第二級毒品安非他命之犯行提起公訴，惟被告自九十年一
    月二十七日至同年四月七日止之施用第二級毒品安非他命犯行，核與前開連續施
    用第二級毒品犯行間，有連續犯之裁判上一罪關係，為起訴效力所及，本院自得
    併予審理。爰審酌被告僅有施用毒品送觀察、勒戒之紀錄，並無其他犯罪前科，
    只因身患病痛而施用毒品，及其前已有施用毒品犯行，既經觀察、勒戒為不起訴
    處分後，仍不知悔改，猶施用毒品不輟，及其犯罪之動機、目的、手段、所生危
    害、施用毒品之期間與犯罪後坦承犯行，態度良好等一切情狀，分別量處如主文
    所示之刑，並定其應執行刑。
三、扣案之塑膠吸管一支、燈泡一只及小酒精燈一只等物為被告所有，供其施用第二
    級毒品安非他命之器具，業據被告供明在卷，應依刑法第三十八條第一項第二款
    規定宣告沒收；另扣案之第一級毒品海洛因二小包（驗餘合計淨重○．○八公，
    包裝重○．四四公克）、第二級毒品安非他命一小包（驗餘淨重○．○二二六公
    克），應依毒品危害防制條例第十八條第一項前段之規定沒收銷燬之。
據上論斷，應依刑事訴訟法第二百九十九條第一項前段，毒品危害防制條例第十條第
一項、第二項、第十八條第一項前段，刑法第十一條前段、第五十六條、第五十一條
第五款、第三十八條第一項第二款，判決如主文。
本案經檢察官林伯宇到庭執行職務。
中      華      民      國      九十      年      八      月      十    日
                                        臺灣雲林地方法院刑事第一庭
                                            法  官  廖  國  勝
右正本證明與原本無異。
如不服本判決，應於判決送達後十日內向本院提出上訴狀( 應附繕本 )。
                                            書記官  顏  錦  清
中      華      民      國      九十      年      八      月      十    日
附錄論罪科刑法條全文：
毒品危害防制條例第十條
施用第一級毒品者，處六月以上五年以下有期徒刑。
施用第二級毒品者，處三年以下有期徒刑。


司法院資訊處製作；財團法人民間司法改革基金會備份。
